臺灣新北地方法院刑事判決
111年度審易字第186號
公  訴  人  臺灣新北地方檢察署檢察官
被      告  劉正皓




            劉家皓




            陳威憲



            張呈暐


            簡嘉維


            顏志鴻


            吳宏祐


上列被告等因妨害自由等案件，經檢察官提起公訴（110年度偵
字第29655號），被告等於準備程序中就被訴事實均為有罪之陳
述，經本院裁定改以簡式審判程序審理，判決如下：
    主  文
劉正皓、劉家皓、陳威憲、張呈暐、簡嘉維、顏志鴻、吳宏祐犯
在公共場所聚集三人以上下手實施強暴罪，各處有期徒刑陸月，
如易科罰金，以新臺幣壹仟元折算壹日。
    事實及理由
一、劉正皓與許凱閎有債務糾紛，遂與劉家皓、陳威憲、張呈暐
    、簡嘉維、顏志鴻、吳宏祐共同基於在公共場所聚集三人以
    上施強暴脅迫之犯意聯絡，於民國110年8月9日16時許，先
    在桃園市桃園區某處集結，由張呈暐駕駛車牌號碼000-0000
    號自用小客車搭載劉正皓與陳威憲、顏志鴻駕駛車牌號碼00
    0-0000號自用小客車搭載劉家皓、簡嘉維駕駛車牌號碼000-
    0000號租賃小客車搭載吳宏祐，共同前往新北市三重區河邊
    北街68巷口某車行。嗣於同日16時52分許，抵達上址後，由
    顏志鴻入內徒手掐住許凱閎脖子架出車行，劉正皓、劉家皓
    、陳威憲、張呈暐、簡嘉維、吳宏祐則上前架住或環抱許凱
    閎限制其離去，於許凱閎欲掙脫時，雙方發生拉扯，陳威憲
    伸手拉扯許凱閎身上側背包肩帶致該肩帶斷裂，且許凱閎倒
    地受傷，待許凱閎起身後，再由陳威憲拉扯上開肩帶、顏志
    鴻徒手架住許凱閎，將其拖往他處，並取走許凱閎上開側背
    包。嗣員警據報前往現場處理，在新北市○○區○○路0號前發
    現自行脫困之許凱閎，並於同日17時30分許，在新北市○○區
    ○○路00號前，查獲劉正皓、劉家皓、陳威憲且扣得許凱閎所
    有側背包，嗣經警循線查悉上情。
二、證據：
  ㈠被告劉正皓、劉家皓、陳威憲、張呈暐、簡嘉維、顏志鴻、
    吳宏祐於本院準備程序及審理時之自白。
  ㈡告訴人許凱閎於警詢及偵查中之指訴。
　㈢證人即告訴人在場友人李嘉騏於警詢及偵查中之證述。　　
  ㈣臺灣新北地方檢察署檢察事務官110年11月17日勘驗筆錄、現
    場監視錄影畫面翻拍照片及警方查獲照片。
  ㈤新北巿政府警察局三重分局搜索、扣押筆錄、扣押物品目錄
    表、贓物認領保管單。
  ㈥告訴人傷勢照片及新北市立聯合醫院110年8月9日乙種診斷證
    明書。
三、論罪科刑：
  ㈠核被告劉正皓、劉家皓、陳威憲、張呈暐、簡嘉維、顏志鴻
    、吳宏祐所為，均係犯刑法第150條第1項後段在公共場所聚
    集三人以上下手實施強暴罪。又本件犯罪構成要件須聚集三
    人以上，性質上屬於聚合犯，並應以在場共同實施或在場參
    與分擔實施犯罪之人為限，故被告7人均在場參與實施上開
    犯行，被告7人間有犯意聯絡及行為分擔，均應論以共同正
    犯，但依刑法條文有「結夥三人以上」者，其主文之記載並
    無加列「共同」之必要（最高法院79年度台上第4231號判決
    意旨參照），是本條文以「聚集三人以上」為構成要件，應
    為相同解釋，無須於主文記載共同犯之，附此敘明。至公訴
    意旨雖認被告7人就此部分犯行，同時構成刑法第304條第1
    項之強制罪，惟刑法第150條第1項之罪所稱之施強暴脅迫者
    ，應已包括強暴、脅迫或強制等一切不法手段在內，於妨害
    公共秩序之接續過程中，所為之強制等強暴脅迫行為，應屬
    刑法第150條第1項之部分行為，不再另論刑法第304條第1項
    強制罪。故公訴意旨認被告7人尚應論以刑法第304條第1項
    之強制罪，並與刑法第150條第1項後段之罪具有想像競合犯
    之裁判上一罪關係，容有誤會，併予敘明。
　㈡被告劉正皓前因不能安全駕駛之公共危險案件，經臺灣桃園
    地方法院以105年度桃交簡字第1182號判決判處有期徒刑2月
    確定，於105年8月25日易科罰金執行完畢；被告陳威憲前因
    賭博案件，經臺灣桃園地方法院以103年度桃簡字第1456號
    判決判處有期徒刑4月確定，於106年3月21日易科罰金執行
    完畢；吳宏祐前因販賣毒品案件，經本院以106年度訴字第8
    07號判決判處有期徒刑1年10月，上訴後，經臺灣高等法院
    以107年度上訴字第3185號判決、最高法院以108年度台上字
    第939號判決上訴駁回確定，於109年9月3日縮短刑期假釋出
    監併付保護管束，迄於110年2月13日保護管束期滿，假釋未
    經撤銷，其未執行之刑以執行完畢論等節，有臺灣高等法院
    被告前案紀錄表3份在卷可佐，是被告劉正皓、陳威憲、吳
    宏祐受徒刑之執行完畢，5年以內故意再犯本案有期徒刑以
    上之罪，均為累犯，依司法院釋字第775號解釋所示，為避
    免發生罪刑不相當之情形，法院就該個案依該解釋意旨，裁
    量是否加重最低本刑。考量被告劉正皓、陳威憲、吳宏祐上
    開構成累犯之犯罪紀錄，與本案所犯之罪名、犯罪手法均不
    相同，亦無關聯性，不足認其等對刑罰有反應力薄弱之情事
    ，如適用刑法第47條累犯加重其刑之規定，尚與憲法罪刑相
    當原則、比例原則有違，故均不依刑法第47條規定加重其刑
    。
　㈢爰審酌被告劉正皓與告訴人發生債務糾紛，竟未能理性處理
    ，為發洩怒氣，即與被告劉家皓、陳威憲、張呈暐、簡嘉維
    、顏志鴻、吳宏祐共同在公共場所聚集三人以上下手實施強
    暴，而影響社會安寧秩序，所為均應予非難。惟其等犯後均
    坦承犯行，態度尚佳，然迄未與告訴人達成和解或獲得諒解
    ，兼衡被告劉正皓、劉家皓、陳威憲、簡嘉維、吳宏祐均為
    高職畢業、被告張呈暐、顏志鴻均為高職肄業之教育程度，
    於警詢中被告劉正皓、劉家皓、陳威憲、吳宏祐均自陳勉持
    、被告張呈暐自陳小康、被告簡嘉維、顏志鴻均自陳貧寒之
    家庭經濟狀況、並審酌被告7人之犯罪動機、手段及所生危
    害等一切情狀，分別量處如主文所示之刑，並均諭知易科罰
    金之折算標準。
據上論斷，應依刑事訴訟法第273條之1第1項、第299條第1項前
段，判決如主文。
本案經檢察官陳怡君偵查起訴，由檢察官宋有容到庭執行職務。
中    華    民    國   111    年    3     月    14    日
                  刑事第二十三庭  法  官  龔書安
上列正本證明與原本無異。
如不服本判決，應於判決送達後20日內敘明上訴理由，向本院提
出上訴狀（應附繕本），上訴於臺灣高等法院。其未敘述上訴理
由者，應於上訴期間屆滿後20日內向本院補提理由書「切勿逕送
上級法院」。
                                  書記官  石秉弘
中　　華　　民　　國　　111 　年　　3 　　月　　15　　日
附錄本案論罪科刑法條全文：
中華民國刑法第150條
在公共場所或公眾得出入之場所聚集三人以上，施強暴脅迫者，
在場助勢之人，處1年以下有期徒刑、拘役或10萬元以下罰金；
首謀及下手實施者，處6月以上5年以下有期徒刑。
犯前項之罪，而有下列情形之一者，得加重其刑至二分之一：
一、意圖供行使之用而攜帶兇器或其他危險物品犯之。
二、因而致生公眾或交通往來之危險。